

ALTERNANCE DÉVELOPPEUSE WEB

Safia MEDJAHED

CONTACT

% 06 51 92 39 82

₩ 06/03/2000

& Le Grand-Quevilly

PROFIL

Diplômée d'un Bac +2 et âgée de 25 ans, je suis actuellement à la recherche d'un emploi dans le développement web. Je suis très dévouée à tous les projets auxquels je participe. Dynamique et souriante, je m'efforce constamment d'améliorer mes compétences dans divers langages à travers des projets variés, tout en développant ma capacité à collaborer efficacement en équipe.

COMPÉTENCES

- HTML
- CSS
- JS
- PHP
- MySQL
- WordPress
- Elementor
- React (en cours)

LANGUE

• Anglais C1

FORMATIONS

Need For School, Rouen 2020 - 2024

Bachelor 3 Concepteur développeur d'applications

EXPÉRIENCES PROFESSIONNELLES

Stagiaire Développeuse Front-End

NDA MEDIA | Février 2024 - Juillet 2024

- Création d'un plugin
- Conversion de langage pour la documentation API
- Refonte d'un site web avec WordPress et Elementor

Alternante Développeuse Front-End

Internetrama | Juin 2022 - Septembre 2023

- Intégration du site de l'entreprise avec le CMS Sulu
- Création de blocs custom pour Elementor
- Intégration d'un site web avec WordPress et Timber
- Rédaction de spécifications fonctionnelles
- Rédaction d'un standard d'analyse des maquettes

Stagiaire Développeuse Web

WalkUnited | Juin 2021 - Juillet 2021

- Correction de bugs
- Création de rôles

PROJETS

Bertolucci, WordPress

- Solution web pour les candidats et recruteurs :
 - Créer une solution web permettant aux candidats de créer leur CV et de postuler via le site.
 - Permettre aux recruteurs de consulter, trier et télécharger les CV des candidats.

Chef Chez Toi, Symfony - React

- Solution SaaS pour chefs:
 - Développer une solution SaaS permettant à des chefs de créer des menus et de les vendre sur la plateforme avec les dates de disponibilité.
 - Permettre aux clients de commander des plats, de payer en ligne et de se faire livrer.
 - Le site permet de rechercher les plats par catégorie et par nom.

NewLife, Flutter

- Application pour arrêter de fumer :
 - Créer une application connectée fournissant aux utilisateurs un suivi quotidien du nombre de cigarettes fumées.
 - Offrir une analyse des données de santé, comme le taux d'oxygène dans le sang et le rythme cardiaque.